【裁判字號】    97,交聲,873
【裁判日期】    970414
【裁判案由】    違反道路交通管理處罰條例聲明異議
【裁判全文】
臺灣臺北地方法院交通事件裁定         97年度交聲字第873號
原處分機關  臺北市交通事件裁決所
異  議  人
即受處分人  甲○○
上列異議人即受處分人因違反道路交通管理處罰條例案件，對於
臺北市交通事件裁決所中華民國九十七年三月二十八日以北市裁
二字第裁二二－ＡＢ0000000號所為之處分（原舉發案號
：臺北市政府警察局北市警交大字第ＡＢ一0000000號）
，聲明異議，本院裁定如下：
    主    文
異議駁回。
    理    由
一、本件異議意旨略以：異議人即受處分人甲○○所有，車牌號
    碼ＥＶ－七二五一號之自用小客車，雖有於民國九十七年二
    月十八日晚上九時二十八分許，行經臺北市○○○路與興安
    街之交岔路口之事實。然該時係在上開交岔路口行車管制號
    誌顯示綠燈之狀態下於該路口待轉，因待轉車輛較多，異議
    人所有之上開自用小客車又係最後一輛待轉車輛，致未能在
    燈號變換之前完成左轉，並非在該交岔路口行車管制號誌變
    換為紅燈後仍駛越停止線。原舉發單位製單舉發異議人所有
    之上開自用小客車有於上開時、地紅燈越線臨停之違規行為
    ，顯與事實不符。為此，聲明異議云云。
二、按汽車駕駛人，駕駛汽車不遵守道路交通標誌、標線、號誌
    之指示者，而本章各條無處罰之規定者，處新臺幣（下同）
    九百元以上一千八百元以下罰鍰；又停止線，係用以指示行
    駛車輛停止之界限，車輛停止時，其前懸部分不得伸越該線
    ；車輛面對圓形紅燈表示禁止通行，不得超越停止線或進入
    路口，道路交通管理處罰條例第六十條第二項第三款及道路
    交通標誌標線號誌設置規則第一百七十條第一項、第二百零
    六條第五款第一目分別定有明文。次按汽車駕駛人有違規行
    為，當場不能或不宜攔截製單舉發，且經以科學儀器取得證
    據資料者，得對汽車所有人逕行舉發處罰；逕行舉發違反道
    路交通管理事件，經汽車所有人依通知單之應到案日期前到
    案，並告知違規駕駛人姓名、身分證統一編號及住址者，處
    罰機關應即另行通知違規駕駛人到案依法處理，且關於車輛
    所有人之處罰，如應歸責於車輛駕駛人者，處罰車輛駕駛人
    ，道路交通管理處罰條例第七條之二第一項第一款、第八十
    五條第二項，違反道路交通管理事件統一裁罰基準及處理細
    則第二十四條亦分別規定甚明。
三、經查：異議人即受處分人甲○○所有之上開自用小車有於九
    十七年二月十八日晚上九時二十八分許開行經上開交岔路口
    時，在該路口行車管制號誌業已變換為紅燈後第六‧一秒及
    第七‧六秒時，經該路口之線圈感應照相機具分別拍攝第一
    張及第二張採證照片之事實，有違規採證照片二張及臺北市
    政府警察局松山分局九十七年三月二十四日北市警松分交字
    第０九七三０五八二三００號函一份在卷可稽。酌以線圈感
    應啟動電腦照相舉發紅燈後仍駛越停止線之交通違規事件者
    ，線圈感應照相機具係在紅燈亮起時，始會啟動感應電腦進
    行違規照相採證之作動原理，以及本件違規採證照片之拍攝
    時間，係在上開交岔路口行車管制號誌業已變換為紅燈後第
    六‧一秒及第七‧六秒時所拍攝等情，可知，若異議人辯稱
    ：其所有之上開自用小客車係在該交岔路口行車管制號誌顯
    示為綠燈時，即已「全車」超越停止線暫停在該路口停止線
    前方至行人穿越道後方之位置待轉，亦即附卷如第一張違規
    採證照片所示，嗣始因燈號變換為紅燈而不及左轉云云為真
    ，則在該路口行車管制號誌變換為紅燈後，已然無法進行左
    轉，而該路口又無准許紅燈左轉之綠色箭頭號誌之狀態下，
    異議人所有之上開自用小客車理應在原處暫停，要無在燈號
    業已變換為紅燈後六‧一秒，始因車輪輾壓線圈感應啟動電
    腦照相機具拍攝第一張違規採證照片，且繼而將車往前移動
    至行人穿越道上，致啟動電腦照相機具緊接拍得第二張違規
    採證照片之可能。據此，足徵異議人上開所辯，均係事後卸
    責之詞，不足採信。其所有之上開自用小客車顯係在紅燈亮
    起後，仍強行越過停止線甚明。
四、從而，異議人所有之上開自用小客車確有上開違規事實，既
    堪認定，原舉發機關依據以科學儀器取得之證據資料亦即違
    規採證照片，對汽車所有人即異議人逕行製單舉發舉發，而
    異議人雖有在本件舉發違反道路交通管理事件通知單之應到
    案日期前告知違規駕駛人姓名、身分證統一編號及住址，則
    原處分機關依法自得對汽車所有人即異議人予以裁處。是以
    ，原處分機關審酌異議人係在原舉發機關所製發之舉發違反
    道路交通管理事件通知單上所載應到案日期九十七年四月八
    日前，於九十七年三月二十八日具狀向原處分機關陳述意見
    到案聽候裁決，有本件舉發違反道路交通管理事件通知單、
    裁決書、陳述書各一份在卷可佐，依據道路交通管理處罰條
    例六十條第二項第三款、道路交通管理事件統一裁罰基準及
    處理細則及違反道路交通管理事件統一裁罰基準表之規定，
    裁處異議人罰鍰九百元，於法並無不合，異議人之異議為無
    理由，應予駁回。
據上論斷，應依道路交通管理處罰條例第八十七條第二項，道路
交通案件處理辦法第十九條，裁定如主文。
中    華    民    國    97    年    4     月    14    日
                        臺灣臺北地方法院交通法庭
                            法  官  吳麗英
以上正本證明與原本無異。
如不服本裁定，應於送達後五日內，向本院提出抗告狀。
                            書記官  田華仁
中    華    民    國    97    年    4     月    14    日


司法院資訊處製作；財團法人民間司法改革基金會備份。
